臺灣高雄地方法院刑事判決　　　　　　　96年度易字第3543號
公　訴　人　臺灣高雄地方法院檢察署檢察官
被　　　告　甲○○
上列被告因違反電子遊戲場業管理條例等案件，經檢察官提起公
訴（96年度偵字第20574、21760、24584、28453號），被告於本
院準備程序中為有罪之陳述，經裁定進行簡式審判程序獨任審理
，判決如下：
    主  文
甲○○所犯如附表五「罪名欄」所示四罪，各處如附表五「科刑
欄」所示之刑，並就附表五編號一所示犯罪，減刑詳如附表五編
號一「科刑欄」所載，附表五所列各罪應沒收之物，詳如附表五
「沒收欄」所載；應執行有期徒刑拾壹月。扣案如附表一至附表
四所示之物，均沒收。
    事  實
一、甲○○分別係址設於高雄市○○區○○街1 巷2 號1 樓「Ｅ
    超商」、高雄市○鎮區○○路423 號1 樓「安騏超商」、高
    雄縣鳳山市○○路185 巷30號1 樓「巨蛋超商」及高雄市○
    ○區○○街55號1 樓「阿囉哈超商」之負責人；其自民國95
    年6 月間起，即因多次違反電子遊戲場業管理條例犯行遭警
    查獲（均未執行完畢，不構成累犯），詎仍不知悔改，明知
    經營電子遊戲場業，須依電子遊戲場業管理條例規定向主管
    機關申請經營電子遊戲場業之許可，竟未向主管機關申請許
    可證，先後在下列時間、地點擺設如下之電子遊戲機台營業
    ，而為警查獲：
  (一)甲○○僱用鍾奇全（業經本院另案判刑確定），在上開公眾
    得出入之「E 超商」擔任店員，並與其基於違反電子遊戲場
    業管理條例及賭博之犯意聯絡，自96年3 月14日起，未經許
    可，在「Ｅ超商」內擺設電子遊戲機「金蘋果彈珠臺」1 台
    ，供不特定人至其店內玩賭上開電子遊戲機台，其賭博方式
    為：賭客先以每枚新台幣（下同）10元之代價，向鍾奇全換
    得代幣後，再將該代幣投入機台內押注分數，如押中可得不
    同倍數之分數，再由賭客將中獎分數以1 ：1 之比例，向鍾
    奇全表示欲兌換現金，待鍾奇全確認機台之中獎分數後，即
    將兌換之現金置放於廁所衛生紙盒內供賭客拿取，如未押中
    賭資則歸甲○○所有，藉此射倖之方式計算輸贏而賭博財物
    。嗣於96年3 月19日下午3 時許，執行查緝勤務之高雄市政
    府警察局三民第二分局替代役男田名翔、林惟志喬裝賭客至
    上開「Ｅ超商」內，以現金300 元向鍾奇全兌換代幣30枚，
    打玩前揭電子遊戲機台後，向鍾奇全表示其等打玩機台所得
    分數為100 分，鍾奇全聽悉後，前去確認分數，並將分數洗
    掉，旋進入店內廁所擺放現金100 元之紙幣1 張於衛生紙盒
    內，再以手指比向廁所，暗示田名翔、林惟志進入廁所拿取
    該100 元紙鈔而為警查獲，並當場扣得如附表一所示之物。
  (二)另基於違法經營電子遊戲場業之集合犯意，自96年7 月2 日
    起，未經許可，在上開「安騏超商」內擺設電子遊戲機「劍
    龍」、「滿貫大亨」及「超級大舞台」各1 台，供不特定人
    以10元硬幣投入該機台內打玩，而經營電子遊戲場業。嗣於
    96年7 月9 日晚上8 時45分許，為警在上址超商內，當場查
    獲並扣得如附表二所示之物。
  (三)另基於違法經營電子遊戲場業之集合犯意，自96年7 月20日
    起，未經許可，在上開「巨蛋超商」內擺設電子遊戲機「蘋
    果樂園彈珠台」1 台，供不特定人以10元硬幣投入該機台內
    打玩，而經營電子遊戲場業。嗣於96年7 月29日晚上8 時15
    分許，為警在上址超商內，當場查獲並扣得如附表三所示之
    物。
  (四)甲○○僱用李惠美（現由台灣高雄地方法院檢察署檢察官偵
    辦中），在上開公眾得出入之「阿囉哈超商」擔任店員，並
    與其基於違反經營電子遊戲場業及賭博之犯意聯絡，自96年
    9 月27日起，未經許可，在「阿囉哈超商」內擺設電子遊戲
    機「金象王」2 台、「滿貫大亨」、「獵豹」、「黃金馬」
    各1 台，供不特定人至其店內玩賭上開電子遊戲機台，其賭
    博方式為：賭客先以每枚10元之代價，向李惠美換得代幣，
    再將該代幣投入機台內押注分數，如押中可得不同倍數之分
    數，再由賭客將中獎分數以1 ：1 之比例，向李惠美兌換現
    金，如未押中賭資歸甲○○所有，藉此射倖之方式計算輸贏
    而賭博財物。嗣於96年10月3 日中午12時30分許，賭客鄭弘
    猷正以所累積之分數，向李惠美兌換等值之現金時，為警當
    場查獲，並扣得如附表四所示之物。
二、案經高雄市政府警察局三民第二分局、前鎮分局、小港分局
    及高雄縣警察局鳳山分局報請臺灣高雄地方法院檢察署檢察
    官偵查起訴。
    理  由
一、本件被告甲○○所犯係死刑、無期徒刑、最輕本刑為3 年以
    上有期徒刑以外之罪，其於審理時就被訴事實為有罪之陳述
    ，經告知簡式審判程序之旨，並聽取公訴人及被告之意見後
    ，依刑事訴訟法第273 條之1 第1 項規定，裁定進行簡式審
    判程序，合先敘明。
二、上揭事實，業據被告於本院審理時均坦承不諱，茲就事實(一)
    至(四)各部分補強證據分述如下：
  (一)上揭事實(一)犯行，業據證人即至「E 超商」執行查緝勤務之
    替代役男田名翔於偵查中證稱：伊與另一查緝役男林惟志於
    上揭時間至「E 超商」，以300 元向鍾奇全兌換30枚代幣，
    由林惟志投入機台打玩，玩到剩100 分時，向店員鍾奇全表
    示不欲繼續打玩，鍾奇全即前來確認，並按下機台上按鈕使
    分數歸零後，旋即將100 元之紙鈔1 張置放於廁所衛生紙盒
    內，再以手指廁所，暗示伊至廁所內拿取該紙鈔之等語；核
    與證人林惟志於偵查中證述：當時田名翔向鍾奇全表示「不
    玩了」後，田名翔即隨鍾奇全往廁所取得100 元之紙鈔等語
    相符（均見96年度偵字第8838號卷第12至14頁）。另證人即
    「E 超商」店員鍾奇全亦於偵查中供稱：伊確有於上開時間
    ，在「Ｅ超商」擔任店員，該店擺設有「金蘋果彈珠臺」1
    台，並有插電營業等語明確，至其雖否認曾指示田名翔至廁
    所內兌換現金，並稱誤以為田名翔、林惟志要上廁所，始指
    示其廁所方向，且廁所內現金亦非其置放云云（見上開偵查
    卷第4 至6 頁），惟因證人田名翔、林惟志與鍾奇全素不相
    識，並無仇怨，當無干冒偽證風險而對鍾奇全設詞攀誣之理
    ，足認其前開否認洗分換錢之證詞，並非實在，其與被告確
    有犯意聯絡等情，應堪認定。此外，本案復有高雄市政府警
    察局三民二分局臨檢紀錄表（見該分局警詢卷第21頁）、當
    日查獲員警劉星辰、郭胤慶之職務報告書（見上開警卷第22
    頁）各1 份、現場查獲照片16張（見上開警卷第23、24 頁
    ）附卷可稽，另有如附表一所示電子遊戲機台等物品扣案足
    佐。
  (二)上揭事實(二)犯行，有高雄市政府警察局前鎮分局臨檢紀錄表
    1 份（見高雄市政府警前鎮分局刑案偵查卷宗第14頁）、及
    現場查獲照片18張（見上開警卷第16至24頁）附卷可稽，復
    有如附表二所示電子遊戲機台等物品扣案可證。
  (三)上揭事實(三)之犯行，有高雄縣政府警察局鳳山分局五甲派出
    所現場檢查紀錄表1 份（見高雄縣政府警察局鳳山分局警卷
    第11頁）、現場查獲照片4 張（見上開警卷第17至18頁）附
    卷可稽，復有如附表(三)所示電子遊戲機台等物品扣案足佐。
  (四)上揭事實(四)犯行，業據證人即被告所僱用之店員李惠美；及
    賭客鄭弘猷於警詢中證述明確（見高雄市政府警察局小港分
    局警卷第2 至6 頁），復有高雄市政府警察局小港分局現場
    紀錄表（見上開警卷第8 頁）、現場查獲照片8 張（見上開
    警卷第17頁）存卷可稽，另有如附表(四)所示電子遊戲機台等
    物品扣案可參。
  (五)綜上所述，本件被告之自白均與事實相符，而為可採，本件
    事證明確，被告前開犯行堪以認定。
三、論罪科刑部分：
  (一)按電子遊戲場業管理條例第15條之立法意旨係為健全電子遊
    戲場之營業秩序，明定未依該條例規定辦理電子遊戲場業之
    營利事業登記者，即屬未經設立而營業；又按同條例第22規
    定，其處罰對象為「行為人」，即指實際違規經營該電子遊
    戲場業者，至於營業場所、設備之規模，該條例並未有明文
    設限。是被告未經辦理營利事業登記，分別在如上所示超商
    內，擺設電子遊戲機台經營電子遊戲場業，所為均係違反電
    子遊戲場業管理條例第15條之規定，應依同條例第22條之規
    定論處。又其在公眾得出入之「E 超商」、「阿囉哈超商」
    擺設之電子遊戲機台，具有賭博功能，而藉之與不特定賭客
    對賭財物，所為均係犯刑法第266 條第1 項前段之普通賭博
    罪。被告就上揭事實(一)、(四)犯行，分別與雇用之店員鍾奇全
    、李惠美，有犯意聯絡及行為分擔，應論以共同正犯。
  (二)再按刑事法若干犯罪行為態樣，本質上原具有反覆、延續實
    行之特徵，立法時既予特別歸類，定為犯罪構成要件之行為
    要素，則行為人基於概括之犯意，在密切接近之一定時、地
    持續實行之複次行為，倘依社會通念，於客觀上認為符合一
    個反覆、延續性之行為觀念者，於刑法評價上，即應僅成立
    一罪；學理上所稱「集合犯」之職業性、營業性或收集性等
    具有重複特質之犯罪均屬之。本案被告基於同一營業犯意，
    於前述時間內，在上開各特定處所經營電子遊戲場業，其中
    事實(一)、(四)犯行部分，並有擺設電子遊戲機台，與不特定人
    對賭財物之情，均係於密接時間及同一地點，以一營利或賭
    博犯意所為之反覆性經營行為，而屬具有預定數個同種類行
    為將反覆實行之集合犯，依前開說明，應包括性地論以一罪
    。至被告在不同超商地點，經營電子遊戲場業，本應以不同
    之營業場所，分別向主管機關申請營利事業登記，始得營業
    ，故其未經申請此營利事業登記，而在不同場所經營電子遊
    戲場業，即屬各別違反同條例第15條之獨立數罪，而非包括
    的一次違反行為，不得論以集合犯之實質一罪，此與在同一
    場所密接持續反覆而為之經營行為尚屬有間。
  (三)被告所為上揭事實(一)、(四)犯行，均係以一行為同時觸犯前開
    違反電子遊戲場業管理條例，及賭博2 罪，為想像競合犯，
    應依刑法第55條規定，從一重之電子遊戲場業管理條例第22
    條規定處斷。又被告先後4 次違反電子遊戲場業管理條例犯
    行，犯意各別，行為互殊，應予分論併罰。爰審酌被告為圖
    謀小利，未向主管機關申請營利事業登記，即擅自經營電子
    遊戲場業，且自95年6 月間起，即有多次違反電子遊戲場業
    管理條例犯行遭查獲，並經本院判刑之紀錄，有台灣高等法
    院被告前案紀錄表1 紙在卷可參，仍繼續違法在多處經營電
    子遊戲場業，顯見無真正悔悟之心，犯罪情節非輕，惟念其
    所經營電子遊戲機具係附設於便利超商內，電子遊戲機台數
    不多，與坊間專門經營電子遊戲機台之商店相較，營業規模
    不大且犯後坦承犯行，犯罪後態度尚佳等一切情狀，就其所
    犯4 罪，分別量處如主文所示之刑。又被告所為事實(一)犯行
    之犯罪時間，係在96年4 月24日以前，合於中華民國九十六
    年罪犯減刑條例所定減刑之條件，爰依該條例規定減其宣告
    刑2 分之1 ，並依法定其應執行之刑。至公訴人針對被告所
    為上開犯行，請求各判處有期徒刑3 月，定執行刑有期徒刑
    10月，併科新台幣80萬元部分，本院斟酌上開犯罪情節，認
    判處如主文所示刑度，已足儆懲被告，尚無庸為罰金刑之諭
    知，附此敘明。
  (四)扣案如附表一編號1 、附表四編號1 至4 所示電子遊戲機台
    （含IC板），為本件賭博當場所用之器具，另附表一編號2
    所示100 元現金，係在兌換籌碼處取得之財物，均依刑法第
    266 條第2 項之規定，不問屬於犯人與否，宣告沒收。扣案
    如附表一編號3 、附表二編號1 至3 、附表三、附表四編號
    5 至8 所示電子遊戲機台、代幣、日報表、門鎖遙控器、機
    台斷電鎖等物，分別係被告所有，供違法經營電子遊戲場業
    或賭博犯罪所用之物，另附表二編號4 所示電子遊戲機台內
    之現金，則係被告違法經營電子遊戲場業所得之物，爰均依
    刑法第38條第1 項第2 款規定，宣告沒收。
據上論斷，應依刑事訴訟法第273 條之1 第1 項、第299 條第1
項前段，電子遊戲場業管理條例第22條，刑法第11條前段、第28
條、第266 條第1 項前段、第2 項、第55條、第51條第5 款、第
38條第1 項第2 款，中華民國九十六年罪犯減刑條例第2 條第1
項第3 款、第7 條，刑法施行法第1 條之1 ，判決如主文。
本案經檢察官鄭益雄到庭執行職務。
中　　華　　民　　國　　96　　年　　11　　月　　30　　日
　　　　　　　　　刑事第十一庭  法　官  黃宗揚
以上正本證明與原本無異。
如不服本判決應於收受本判決後10日內向本院提出上訴書狀，並
應敘述具體理由，如未敘述上訴理由者，應於上訴期間屆滿後20
日內補提理由書狀於本院（均須按他造當事人之人數附繕本）「
切勿逕送上級法院」。
中　　華　　民　　國　　96　　年　　11　　月　　30　　日
　　　　　　　　　　　　　　　　書記官　王壹理
附錄本案論罪科刑法條全文：
電子遊戲場業管理條例第15條
未依本條例規定辦理營利事業登記者，不得經營電子遊戲場業。
電子遊戲場業管理條例第22條
違反第15條規定者，處行為人1年以下有期徒刑、拘役或科或併
科新台幣50萬元以上250萬元以下罰金。
中華民國刑法第266條
（普通賭博罪與沒收物）
在公共場所或公眾得出入之場所賭博財物者，處 1 千元以下罰金
。但以供人暫時娛樂之物為賭者，不在此限。
當場賭博之器具與在賭檯或兌換籌碼處之財物，不問屬於犯人與
否，沒收之。
┌────────────────────────────┐
│附表一：                                                │
├──┬────────────────────┬────┤
│編號│項                                    目│數    量│
├──┼────────────────────┼────┤
│1   │「金蘋果彈珠臺」電子遊戲機（含IC板1 塊）│1 台    │
├──┼────────────────────┼────┤
│2   │現金（賭資）                            │100 元  │
├──┼────────────────────┼────┤
│3   │代幣                                    │51枚    │
└──┴────────────────────┴────┘
┌────────────────────────────┐
│附表二：                                                │
├──┬────────────────────┬────┤
│編號│項                                    目│數    量│
├──┼────────────────────┼────┤
│1   │「劍龍」電子遊戲機（含IC板1 塊）        │1 台    │
├──┼────────────────────┼────┤
│2   │「滿貫大亨」電子遊戲機（含IC板1 塊）    │1 台    │
├──┼────────────────────┼────┤
│3   │「超級大舞台」電子遊戲機（含IC板1 塊）  │1 台    │
├──┼────────────────────┼────┤
│4   │機臺內現金（10元硬幣33枚）              │330 元  │
└──┴────────────────────┴────┘
┌────────────────────────────┐
│附表三：                                                │
├──┬────────────────────┬────┤
│編號│項                                    目│數    量│
├──┼────────────────────┼────┤
│1   │「金蘋果彈珠臺」電子遊戲機（含IC板1 塊）│1 台    │
├──┼────────────────────┼────┤
│2   │代幣                                    │15枚    │
└──┴────────────────────┴────┘
┌────────────────────────────┐
│附表四：                                                │
├──┬────────────────────┬────┤
│編號│項                                    目│數    量│
├──┼────────────────────┼────┤
│1   │「滿貫大亨」電子遊戲機（含IC板1 塊）    │1 台    │
├──┼────────────────────┼────┤
│2   │「金象王」電子遊戲機（含IC板2 塊）      │2 台    │
├──┼────────────────────┼────┤
│3   │「獵豹」電子遊戲機（含IC板1 塊）        │1 台    │
├──┼────────────────────┼────┤
│4   │「黃金馬」電子遊戲機（含IC版3 塊）      │1 台    │
├──┼────────────────────┼────┤
│5   │代幣                                    │1277枚  │
├──┼────────────────────┼────┤
│6   │日報表                                  │42張    │
├──┼────────────────────┼────┤
│7   │門鎖遙控器                              │1 個    │
├──┼────────────────────┼────┤
│8   │機臺斷電鎖                              │1 個    │
└──┴────────────────────┴────┘
┌─────────────────────────────────────────┐
│附表五 ：（同犯罪事實各次犯行之順序）：                                           │
├──┬───┬───────┬─────────────────┬────────┤
│編號│被告  │  罪    名    │        科             刑         │沒           收 │
├──┼───┼───────┼─────────────────┼────────┤
│1   │甲○○│共同違反未依電│處有期徒刑肆月；減為有期徒刑貳月。│扣案如附表一所載│
│    │      │子遊戲場業管理│                                  │之物，均沒收。  │
│    │      │條例規定辦理營│                                  │                │
│    │      │利事業登記者，│                                  │                │
│    │      │不得經營電子遊│                                  │                │
│    │      │戲場業之規定  │                                  │                │
├──┼───┼───────┼─────────────────┼────────┤
│2   │甲○○│違反未依電子遊│處有期徒刑參月。                  │扣案如附表二所載│
│    │      │戲場業管理條例│                                  │之物，均沒收。  │
│    │      │規定辦理營利事│                                  │                │
│    │      │業登記者，不得│                                  │                │
│    │      │經營電子遊戲場│                                  │                │
│    │      │業之規定      │                                  │                │
├──┼───┼───────┼─────────────────┼────────┤
│3   │甲○○│同上          │處有期徒刑參月。                  │扣案如附表三所載│
│    │      │              │                                  │之物，均沒收。  │
├──┼───┼───────┼─────────────────┼────────┤
│4   │甲○○│共同違反未依電│處有期徒刑肆月。                  │扣案如附表四所載│
│    │      │子遊戲場業管理│                                  │之物，均沒收。  │
│    │      │條例規定辦理營│                                  │                │
│    │      │利事業登記者，│                                  │                │
│    │      │不得經營電子遊│                                  │                │
│    │      │戲場業之規定  │                                  │                │
└──┴───┴───────┴─────────────────┴────────┘
